# 请教陈老师，关联方之间间接发生的交易算不算关联交易

提问人：橙子凳子 时间：2016-12-07 11:54:35
陈老师，你好！
根据IAS对关联交易的定义，是指报告主体与关联方之间相互转移资源、服务或义务。我有个问题，如果报告主体是通过第三方或者某种其他形式与关联方之间的交易，算不算关联交易呢？这里有两个案例
案例一：报告主体A，A的子公司B和第三方影视公司C投资一部电视剧，B占投资比例的20%，摄制完成后，A的另一家子公司D向C公司购买了这部电视剧的播放权。C公司将这部剧的所有收益按照投资比例分给B 20%的收益。 问题：在A的层面，D和B之间的这类交易算是集团内的关联交易吗？是否需要抵消一块利润？
案例二：报告主体A，A的关联公司B，第三方代理公司C。A公司通过C公司卖了一批货物给B，A公司和B公司都是分别和C公司签订的合同，合同里也能体现B公司购买的是A公司的产品，C公司只是代理角色。 问题：A和B这种通过代理的交易，是否算是关联交易呢？
谢谢陈老师！

回答人：chenyiwei
这类问题的考虑思路有些类似于对收入确认和计量应采用“总额法”还是“净额法”的相关讨论，即从该第三方角度考虑，其是否属于“代理人”。如果经过分析，认为该第三方是“代理人”，则本质上还是关联方之间的直接交易，应作为关联交易披露；如果该第三方是主要责任人而不是代理人，其与两个关联方的两笔交易分别是在背靠背的基础上独立进行的，则两个关联方之间没有直接的交易关系，可以不认为是关联交易。 你的第二个案例相对较容易分析。第一个案例就要考虑B、C、D三方在整个交易过程中的权利与义务、风险和报酬承担情况等因素，考虑谁主导这个项目，才能得出分析结论。